【裁判字號】    90,易,2421
【裁判日期】    900925
【裁判案由】    竊盜
【裁判全文】
台灣台中地方法院刑事判決                          九十年度易字第二四二一號
    公  訴  人  臺灣台中地方法院檢察署檢察官
    被      告  甲○○
右列被告因竊盜案件，經檢察官提起公訴（九十年度偵字第一一二０六號），本院判
決如左：
    主  文
甲○○竊盜，處有期徒刑肆月，如易科罰金，以佰元折算壹日，扣案之鑰匙壹支沒
收。
    事  實
一、甲○○意圖為自己不法之所有，於民國（下同）九十年四月二十六日六時前某時
    ，在台中縣石岡鄉○○村○○路四之一號路旁，以其自備之鑰匙一支，竊取乙○
    ○所有車牌號碼ＡＰ─五０五七號自小貨車，得手後留供己用。嗣於九十年四月
    三十日十七時二十分許，甲○○駕駛上開贓車，搭載不知情之秦漢平，在台中縣
    東勢鎮○○街十九號前，為警查獲，扣得其所有供行竊所用之鑰匙一支。
二、案經台中縣警察局東勢分局報請臺灣臺中地方法院檢察署檢察官偵查起訴。
    理  由
一、訊據被告甲○○否認竊盜犯行，辯稱：該貨車係九十年四月三十日早上向陳明德
    借用，停在我家停車場，他之前開小貨車來把他修理好的機車騎走，說鑰匙隨便
    一支就可以開，伊亦不知是贓車云云。然查，右揭小貨車確係乙○○失竊之物，
    業據被害人乙○○証述在卷，並有乙○○出具之贓物認領收據一紙可佐；再查，
    被告確於右揭時地為警查獲，以自備鑰匙駕駛上開乙○○失竊之小貨車之事，亦
    為被告所自承，復有扣案之被告所有之自備鑰匙一支可稽，該鑰匙並非貨車之鑰
    匙，而係被告家中之鋁門窗鑰匙，亦據被告於警訊陳明在卷，是被告確有持自備
    鑰匙使用上開小貨車之事，再參以証人陳明德於警訊及偵訊均証稱：九十年四月
    二十六日正確時間我不清楚，甲○○駕駛另部小貨車行經台中縣石岡鄉○○村○
    ○路四之一號前，所駕駛之小貨車損壞無法行使，另見ＡＰ─五０五七號自小貨
    車停放於現場，於是甲○○以他駕駛小貨車之鑰匙撬開ＡＰ─五０五七號自小貨
    車電門將該車竊走，並將損壞之小貨車棄置在現場；九十年四月二十六日十二時
    許，我至甲○○機車行找他時，他當面告訴我上情等語，足認被告確有右揭竊盜
    犯行。又查，被告先於查獲當日之警訊初訊時供稱：本案小貨車係阿德於九十年
    四月二十九日十一時許將車開至車行對面空地後，將鑰匙交給我云云，後又於警
    訊改稱：小貨車的鑰匙是自己的，不是陳明德的云云，其前後供述不一，已非可
    採；再查，該貨車並非被告向陳明德借用之物，亦據証人陳明德於警訊及偵查中
    証述在卷，陳明德堅詞否認有將小貨車借予被告，且查陳明德有多次竊盜前科，
    已據臺灣臺中地方法院檢察署以八十九年度偵字第一七二一一號等提起公訴，有
    起訴書附卷足憑，其於前案偵查中對於多次竊盜犯行均已坦承不諱，苟有竊取本
    件ＡＰ─五０五七號自小貨車之犯行，衡情應無特加否認之理，是証人陳明德所
    述應堪採信，且查，陳明德倘持有該小貨車，並駕駛該小貨車至被告處，以取走
    委託修理之機車，則陳明德儘以小貨車將機車載走即可，何須將小貨車停放於被
    告處？又倘該小貨車係陳明德所竊取，而由被告向陳明德所借得，則被告借車之
    際，何以竟未向陳明德借用鑰匙，而係以自備鑰匙發動，亦與常情相違，是被告
    辯稱：小貨車係向陳明德借得，伊不知係贓車云云，顯非可採。事証明確，被告
    右揭竊車犯行堪予認定。
二、核被告所為，係犯刑法第三百二十條第一項之竊盜罪。爰審酌被告犯罪之動機、
    目的、方法，其所竊取之物係小貨車一部，又犯後態度等一切情狀，量處如主文
    所示之刑，並諭知易科罰金之折算標準。扣案之自備鑰匙一支（附於偵卷第五五
    頁）係被告所有供竊車所用之物，爰依刑法第三十八條第一項第二款宣告沒收。
據上論斷，應依刑事訴訟法第二百九十九條第一項前段，刑法第三百二十條第一項、
第四十一條第一項前段、第三十八條第一項第二款，罰金罰鍰提高標準條例第一條前
段、第二條，判決如主文。
中      華      民      國    九十      年      九      月    二十五    日
                                        臺灣臺中地方法院刑事第一庭
                                            法  官    黃  家  慧
右正本證明與原本無異。
如不服本判決，應於送達後十日內向本院提出上訴狀(須附繕本)，上訴於台灣高等
法院台中分院。
                                            書記官
中      華      民      國    九十      年      九      月    二十六    日
附錄論罪科刑法條
刑法第三百二十條第一項：
意圖為自己或第三人不法之所有，而竊取他人之動產者，為竊盜罪，處五年以下有期
徒刑、拘役或五百元以下罰金。


司法院資訊處製作；財團法人民間司法改革基金會備份。
